【裁判字號】    92,訴,846
【裁判日期】    920521
【裁判案由】    毒品危害防制條例
【裁判全文】
臺灣高雄地方法院刑事判決                          九十二年度訴字第八四六號
    公  訴  人  臺灣高雄地方法院檢察署檢察官
    被      告  甲○○
右列被告因違反毒品危害防制條例案件，經檢察官提起公訴（九十二年度毒偵字第八
五二號、九十二年度毒偵字第四二七號），本院判決如左：
    主  文
甲○○連續施用第一級毒品，累犯，處有期徒刑拾月；扣案殘留有海洛因之注射針筒
壹支、海洛因壹小包（淨重零點零陸公克），均沒收銷燬之。
    事  實
一、甲○○前因偽造文書及違反麻醉藥品管理條例案件，經臺灣高雄地方法院判處有
    期徒刑八月確定，於民國八十七年三月十三日執行完畢。復因施用毒品案件，經
    依臺灣高雄地方法院以八十八年度毒聲字第六一九一號裁定送觀察、勒戒後，在
    所期間經衛生醫療網支援醫師評定認有繼續施用毒品傾向，再經臺灣高雄地方法
    院以八十八年度毒聲字第六六七四號裁定令入戒治處所施以強制戒治一年，嗣經
    強制戒治期滿，而由臺灣高雄地方法院檢察署檢察官於九十年三月十六日以九十
    年度戒毒偵字第三六四號為不起訴處分確定。又因施用第一、二級毒品案件，經
    依臺灣高雄地方法院以九十一年度毒聲字第五八二號裁定令入戒治處所施以強制
    戒治一年，並經臺灣高雄地方法院檢察署檢察官提起公訴後，由臺灣高等法院高
    雄分院於九十一年九月十九日以九十一年度上訴字第一三二七號判處有期徒刑一
    年五月確定，其強制戒治部分，則經臺灣高雄地方法院於九十一年九月十日裁定
    停止戒治，於九十一年十月三日停止戒治出所。不料，甲○○仍未戒除毒癮，復
    基於施用第一級毒品海洛因之概括犯意，自九十一年十一月間某日起至九十二年
    一月九日上午某時止，在其位於高雄縣鳳山市○○路○段一五八號九樓住家廁所
    內，以將第一級毒品海洛因摻入水中用針筒注射之方式，連續施用第一級毒品海
    洛因多次，平均二天施用一次。嗣於九十一年十二月二十七日，經臺灣高雄地方
    法院檢察署觀護人定期採尿送驗後，其尿液成嗎啡陽性反應，及於九十二年一月
    九日下午三時五十分許，為警在高雄縣鳳山市○○路○段一五八號九樓查獲，並
    扣得第一級毒品海洛因一包（淨重零點零六公克）、殘留海洛因之注射針筒一支
    ，經採尿送驗後，其尿液成嗎啡陽性反應而查悉上情。
二、案經高雄縣警察局鳳山分局報請臺灣高雄地方法院檢察署檢察官偵查起訴。
    理  由
一、右揭事實，業經被告甲○○於本院審理時坦承不諱，並有第一級毒品海洛因一包
    （淨重零點零六公克）、殘留海洛因之注射針筒一支扣案可稽，且被告於九十一
    年十二月二十七日、九十二年一月九日接受採尿送驗後，其尿液均呈嗎啡陽性反
    應，亦有長榮大學九十二年一月七日確認報告、臺灣高雄地方法院檢察署受保護
    管束人（被告）尿液檢體監管紀錄表、高雄縣衛生局九十二年一月二十二日九一
    煙檢字第０一三五號煙毒尿液檢驗成績書、高雄縣警察局鳳山分局九十二年查獲
    毒品嫌犯尿液流程管制清冊各一紙附卷可稽，而扣案之白色粉末一小包，經送請
    法務部調查局檢驗結果，含第一級毒品海洛因成分，淨重零點零六公克（包裝重
    零點二六公克），有該局調科壹字第二二○○一四六九四號鑑定通知書可考，扣
    案之注射針筒一支，經送請高雄醫學大學附設中和紀念醫院檢驗，亦檢出海洛因
    陽性反應，有該院九十二年四月二十二日九二○四—二一六號檢驗報告可參，足
    認被告之自白與事實相符，洵堪採為論罪之依據。被告犯行，堪予認定。又被告
    前因施用毒品案件，經依臺灣高雄地方法院以八十八年度毒聲字第六一九一號裁
    定送觀察、勒戒後，在所期間經衛生醫療網支援醫師評定認有繼續施用毒品傾向
    ，再經臺灣高雄地方法院以八十八年度毒聲字第六六七四號裁定令入戒治處所施
    以強制戒治一年，嗣經強制戒治期滿，而由臺灣高雄地方法院檢察署檢察官於九
    十年三月十六日以九十年度戒毒偵字第三六四號為不起訴處分確定；又因施用第
    一、二級毒品案件，經依臺灣高雄地方法院以九十一年度毒聲字第五八二號裁定
    令入戒治處所施以強制戒治一年，並經臺灣高雄地方法院檢察署檢察官提起公訴
    後，由臺灣高等法院高雄分院於九十一年九月十九日以九十一年度上訴字第一三
    二七號判處有期徒刑一年五月確定等情，有九十一年度上訴字第一三二七號刑事
    判決一份、臺灣高等法院被告全國前案紀錄表及刑案資料查註紀錄表各一紙附卷
    可參，被告三犯毒品危害防制條例第十條第一項之罪，應予依法論科。
二、查海洛因屬毒品危害防制條例第二條第二項第一款所稱之第一級毒品，被告施用
    海洛因之行為，係犯該條例第十條第一項之施用第一級毒品罪。被告持有第一級
    毒品海洛因，進而施用，其持有第一級毒品海洛因之低度行為，應為施用之高度
    行為所吸收，不另論罪。又被告先後多次施用第一級毒品海洛因之行為，時間緊
    接，所犯係構成要件相同之罪，顯係基於概括犯意反覆為之，為連續犯，應依刑
    法第五十六條規定論以一罪，並加重其刑。又查，被告前因偽造文書及違反麻醉
    藥品管理條例案件，經臺灣高雄地方法院判處有期徒刑八月確定，於八十七年三
    月十三日執行完畢，有臺灣高等法院被告全國前案紀錄表及刑案資料查註紀錄表
    各一紙附卷可稽，其受有期徒刑之執行完畢，五年以內再犯本件有期徒刑以上之
    罪，為累犯，應依刑法第四十七條規定加重其刑。又被告同時有二種以上刑之加
    重事由，應依刑法第七十條規定，遞加重之。爰審酌被告前因施用毒品案件，經
    強制戒治後，仍再犯本件犯行，顯見其惡習難改，惟念其犯後坦承部分犯行，且
    施用毒品屬自戕行為，對社會危害性甚微等一切情狀，量處如主文所示之刑。又
    扣案之白色粉末一小包，經送請法務部調查局檢驗結果，含第一級毒品海洛因成
    分，淨重零點零六公克（包裝重零點二六公克），有該局調科壹字第二二○○一
四六九四號鑑定通知書可考，是扣案之白色粉末一包係屬毒品海洛因無疑；另扣
    案之注射針筒一支，經送請高雄醫學大學附設中和紀念醫院檢驗，亦檢出海洛因
    陽性反應，有該院九十二年四月二十二日九二○四—二一六號檢驗報告可參，因
    殘留於上之海洛因與之已無法析離，足認扣案之注射針筒一支亦屬毒品海洛因無
    訛，均應依毒品危害防制條例第十八條第一項前段併予宣告沒收銷燬之。至鑑驗
    耗損之第一級毒品海洛因，既已滅失，自無庸併予宣告沒收銷燬，附此敘明。
據上論斷，應依刑事訴訟法第二百九十九條第一項前段，毒品危害防制條例第十條第
一項、第十八條第一項前段，刑法第十一條、第五十六條、第四十七條，判決如主文
。
本案經檢察官楊碧瑛到庭執行職務。
中      華      民      國    九十二    年      五      月    二十一    日
                                  臺灣高雄地方法院刑事庭
                                      法  官    曾  淑  娟
右正本證明與原本無異。
如不服本判決，應於判決送達後十日內，向本院提出上訴狀。
                                      書記官    呂  怜  勳
中      華      民      國    九十二    年      五      月    二十一    日
附錄本判決論罪科刑法條：
毒品危害防制條例第十條第一項
施用第一級毒品者，處六月以上五年以下有期徒刑。


司法院資訊處製作；財團法人民間司法改革基金會備份。
